【裁判字號】    98,抗,136
【裁判日期】    980303
【裁判案由】    聲請定其應執行刑
【裁判全文】
臺灣高等法院刑事裁定                   98年度抗字第136號
抗  告  人  臺灣桃園地方法院檢察署檢察官
受  刑  人  甲○○
上列抗告人因受刑人定應執行刑案件，不服臺灣桃園地方法院98
年1月22日，98年度聲字第214號裁定，提起抗告，裁定如下：
    主  文
原裁定撤銷，發回臺灣桃園地方法院。
    理  由
一、原裁定以：本件受刑人因違反毒品危害防制條例等案件，先
    後經法院判處如附表所示之刑，此有臺灣高等法院被告前案
    紀錄表及如附表所示之判決書影本各1份附卷可稽，且均經
    分別確定在案，茲檢察官聲請定其應執行之刑，本院審核認
    為聲請為正當等語，而定其應執行之刑為有期徒刑1年5月，
    如易科罰金，以新臺幣1,000元折算1日。
二、抗告意旨略以：本件受刑人所犯之罪，其中附表編號1、2、
    5係在民國（下同）95年7月1日刑法修正公布前，則其定執
    行刑後，如得易科罰金，應擇有利於受刑人之折算標準，經
    新舊法比較後，應以舊法之諭知易科罰金折算標準對受刑人
    較為有利，原審疏未注意，諭知新法所定之易科罰金折算標
    準，顯有不當，請將原裁定撤銷，另為適法裁定。
三、經查：
  (一)受刑人甲○○因違反毒品危害防制條例等案件，先後經法院
    判處如原審裁定附表所示之刑，嗣附表所示各罪經法院裁定
    減刑2分之1，此有本院受刑人前案紀錄表及原審裁定附表附
    卷可稽，且均經分別確定在案。
  (二)按修正前刑法第41條第1、2項規定：「犯最重本刑為5年以
    下有期徒刑以下之刑之罪，而受6個月以下有期徒刑或拘役
    之宣告，因身體、教育、職業、家庭之關係或其他正當事由
    ，執行顯有困難者，得以1元以上3元以下折算1日，易科罰
    金，但確因不執行所宣告之刑，難收矯正之效，或難以維持
    法秩序者，不在此限；併合處罰之數罪，均有前項情形，其
    應執行之刑逾6月者，亦同。」，而修正後規定為：「犯最
    重本刑為5年以下有期徒刑以下之刑之罪，而受6個月以下有
    期徒刑或拘役之宣告者，得以新臺幣1,000元、2,000元或3,
    000元折算1日，易科罰金，但確因不執行所宣告之刑，難收
    矯正之效，或難以維持法秩序者，不在此限；前項規定於數
    罪併罰，其應執行之刑未逾6月者，亦適用之。」，又依刑
    法施行法第3條之1第3項：於94年1月7日刑法修正施行前犯
    併合處罰數罪中之一罪，且該數罪均符合第41條第1項得易
    科罰金之規定者，適用90年1月4日修正之刑法第41條第2項
    規定。本件受刑人於為附表編號1、2、5之犯罪行為後雖刑
    法上開規定已有修正，其餘附表編號3、4之犯罪行為，發生
    於刑法修正施行後，惟各罪之宣告刑均在6個月以下，依上
    開刑法施行法之規定，法院於裁判時即應依修正前舊法之規
    定，於主文內為准予易科罰金之諭知，且就修正前後之刑法
    第41條第l項前段規定為比較，修正後之規定顯非較有利於
    行為人，應依修正後刑法第2條第1項前段規定，適用修正前
    刑法第41條第l項前段，為受刑人諭知易科罰金之折算標準
    。是原審以修正後之易科罰金折算標準之規定，諭知以1,00
    0元折算1日，顯有不當。
四、檢察官依上開抗告意旨，請求就法院應依修正前刑法第41條
    第l項前段，諭知易科罰金之折算標準，為有理由，本院自
    應將原裁定撤銷，並發回原審法院更為適法之裁判。
據上論結，應依刑事訴訟法第413條前段，裁定如主文。
中    華    民    國    98    年    3    月    3     日
                刑事第十六庭審判長法  官  溫耀源
                                  法  官  許增男
                                  法  官  王敏慧
以上正本證明與原本無異。
不得再抗告。
                                  書記官  丁淑蘭
中    華    民    國    98    年    3     月    3     日


司法院資訊處製作；財團法人民間司法改革基金會備份。
